# 医疗器械生产企业代理商销售模式收入确认

提问人：小白 爱 吃肉 时间：2023-03-15 17:04:53
医疗企业与代理商达成以下协议：
1 、医疗器械厂家向代理商销售一批货物，合同指明最终为某医院。
2 、合同签订之日起 5 个工作日内，代理商向医疗器械厂家支付货款20%，年末前支付25%，剩余合同款在医院招标，代理商中标后支付。
3 、医疗器械厂家在收到第一笔货款 30 日内发货。
4 、产品的损毁及灭失的风险自该产品的承运人通知代理商或代理商指定的收货方提取之时起，由代理商承担。
5 、设备到达安装地点后，厂家负责设备的安装调试，也可以用双方协商的方式对设备进行安装调试。代理商应在厂家安装、开发、测试、调试期间，积极协调、配合厂家完成相关工作。
6 、厂家有责任和义务对设备最终用户提供 2 次使用培训服务，具体时间双方协商。
7 、因代理商/最终用户要求的超出本协议约定的多次培训，厂家对代理商酌情收费，具体费用由双方协商确定。
目前该医疗器械厂家尚无历史经验可参考，无法确定代理商最终中标的概率和时间。
请问陈老师以什么时点做为确认收入的时间可能更恰当。

回答人：chenyiwei
因为“目前该医疗器械厂家尚无历史经验可参考，无法确定代理商最终中标的概率和时间”，故本案例中合同成立的基础尚不成立，即五步法的第一步“识别客户合同”即无法通过。因此目前不满足收入确认条件。